臺灣士林地方法院刑事裁定
111年度聲字第199號
聲  請  人  臺灣士林地方檢察署檢察官
受  刑  人  郭冠樺


上列聲請人因受刑人數罪併罰有二裁判以上，聲請定其應執行之
刑（111年度執聲字第117號），本院裁定如下：
    主  文
甲○○犯如附表所示之罪，應執行有期徒刑參年貳月。
    理  由
一、聲請意旨略以：受刑人甲○○（下稱受刑人）因犯詐欺等案件
    ，先後經判決確定宣告如附表所示之刑，應依刑法第53條及
    第51條第5款，定其應執行之刑，爰依刑事訴訟法第477 條
    第1項聲請定其應執行刑等語。
二、按裁判確定前犯數罪者，併合處罰之；數罪併罰，分別宣告
    其罪之刑，若宣告多數有期徒刑者，於各刑中之最長期以上
    ，各刑合併之刑期以下，定其刑期，但不得逾30年。刑法第
    50條第1項前段、第51條第5款分別定有明文。次按數罪併罰
    ，有二裁判以上者，依第51條之規定，定其應執行之刑，同
    法第53條亦規定甚明。另刑事訴訟法第370條第2項、第3 項
    ，已針對第二審上訴案件之定應執行之刑，明定有不利益變
    更禁止原則之適用；而分屬不同案件之數罪併罰，倘一裁判
    宣告數罪之刑，曾經定其執行刑，再與其他裁判宣告之刑定
    其執行刑時，在法理上亦應同受此原則之拘束。故另定之執
    行刑，其裁量所定之刑期，自不得重於前定之執行刑加計後
    裁判宣告之刑之總和，否則即屬違背法令（最高法院104 年
    度台非字第127號判決要旨參照）。再按數罪併罰有二裁判
    以上宣告多數有期徒刑者，依刑法第53條、第51條第5款之
    規定，係採「限制加重原則」規範執行刑之法定範圍，為其
    定刑之外部界限。乃因一律將宣告刑累計執行，刑責恐將偏
    重而過苛，不符現代刑事政策及刑罰之社會功能，而有必要
    透過定應執行刑程序，授權法官對被告本身及所犯各罪為總
    檢視，進行充分而不過度之評價，以妥適調整之。又刑法第
    57條之規定，係針對個別犯罪之科刑裁量，明定刑罰原則以
    及尤應審酌之各款事項，以為科刑輕重之標準；至數罪併罰
    定應執行刑之裁量標準，法無明文，然其裁量仍應兼衡罪責
    相當及特別預防之刑罰目的，具體審酌整體犯罪過程之各罪
    關係（例如各行為彼此間之關聯性《數罪間時間、空間、法
    益之異同性》、所侵害法益之專屬性或同一性、數罪對法益
    侵害之加重效應等）及罪數所反應行為人人格及犯罪傾向等
    情狀綜合判斷，為妥適之裁量（最高法院104年度台抗字第7
    18號裁定意旨參照）。
三、經查，本件受刑人於如附表所示之時間因詐欺等案件，先後
    經臺灣臺北地方法院及本院判處如附表所示之罪，並均確定
    在案，且各罪均係於附表編號1所示判決確定日期（即民國1
    08年4月16日）前所為，又就上開各案犯罪事實為最後判決
    之法院為本院，有各該刑事判決及臺灣高等法院被告前案紀
    錄表在卷可稽，是聲請人依刑事訴訟法第477條第1項之規定
    ，以本院為犯罪事實最後判決之法院，聲請就附表所示各罪
    所處之刑定應執行之刑，其聲請經核尚無不合。另受刑人所
    犯如附表編號1至2所示之罪，前經臺灣臺北地方法院以107
    年度訴字第838、923號判決定應執行有期徒刑2年確定；所
    犯如附表編號3至4所示之罪，前經本院以108年度金訴字第2
    3、77號判決定應執行有期徒刑1年8月確定，是本院就附表
    所示之各罪再為定應執行刑之裁判時，應在上揭應執行刑之
    內部界限範圍及刑法第51條第5款所定法律之外部界限範圍
    內定其應執行刑。從而，本院審酌受刑人所犯如附表所示各
    罪均屬侵害財產法益之詐欺犯罪，且均係擔任負責指示或提
    領詐騙款項之車手，又附表所示各次犯行之時間均係於107
    年9月至同年11月間所為，復考量各罪間之關聯性，與被告
    前科之關聯性、刑罰規範目的、罪數所反映之被告人格特性
    及整體犯罪非難評價等總體情狀，及本院前已寄送定應執行
    刑意見調查表予受刑人，請受刑人於收受後3日內表示意見
    ，該意見調查表於111年2月21日送達於受刑人之戶籍地址，
    受刑人迄今尚未回覆其對應執行刑之意見，有本院送達證書
    在卷可稽（見本院卷第47頁）等情綜合判斷，爰就受刑人所
    犯如附表所示各罪，定應執行刑如主文所示。
四、依刑事訴訟法第477條第1項，刑法第53條、第51條第5款，
    裁定如主文。　　　　
中　　華　　民　　國　　111 　年　　3 　　月　　14　　日
                  刑事第三庭　法  官  葛名翔
以上正本證明與原本無異。
如不服本裁定應於送達後5日內向本院提出抗告狀。
                              書記官  曾韻蒔
中　　華　　民　　國　　111 　年　　3 　　月　　14　　日
附表：
編    號  1 2 3 罪    名  詐欺 詐欺 詐欺 宣告刑  有期徒刑1年6月 有期徒刑1年6月 有期徒刑1年6月 犯罪日期  107年9月26日 107年10月2日 107年10月16日 107年10月17日 107年10月18日 107年10月30日 107年10月31日 107年11月1日 107年11月2日 偵查（自訴）機關年度及案號  臺北地檢107年度偵字第23831號、第24617號、第29264號、第27147號、第27281號、第29265號 臺北地檢107年度偵字第23831號、第24617號、第29264號、第27147號、第27281號、第29265號 士林地檢107年度偵字第18471號、108年度少連偵字第2號、108年度偵字第653號、第1488號、第1731號、第2926號、第3155號、第8449號、桃園地檢108年度偵字第4421號、第17504號 最  後 事實審 法院 臺北地院 臺北地院 士林地院  案號 107年度訴字第838號、第923號 107年度訴字第838號、第923號 108年度金訴字第23號、第77號  判決日期 108年3月18日 108年3月18日 110年11月26日 確  定 判  決 法院 臺北地院 臺北地院 士林地院  案號 107年度訴字第838號、第923號 107年度訴字第838號、第923號 108年度金訴字第23號、第77號  判決確定日期 108年4月16日 108年4月16日  111年1月5日  是否為得易科罰金之案件  否 否 否 備    註  臺北地檢108年度執字第4074號。 編號1至2所示之罪，經臺灣臺北地方法院以107年度訴字第838號、第923號判決定應執行有期徒刑2年。  士林地檢111年度執字第543號。 編號3至4所示之罪，經本院以108年度金訴字第23號、第77號判決定應執行有期徒刑1年8月。  

編    號  4 5 6 罪    名  詐欺   宣告刑  有期徒刑1年6月   犯罪日期  107年10月25日 107年10月26日 107年10月29日 107年10月30日   偵查（自訴）機關年度及案號  士林地檢107年度偵字第18471號、108年度少連偵字第2號、108年度偵字第653號、第1488號、第1731號、第2926號、第3155號、第8449號、桃園地檢108年度偵字第4421號、第17504號   最  後 事實審 法院 士林地院    案號 108年度金訴字第23號、第77號    判決日期 110年11月26日   確  定 判  決 法院 士林地院    案號 108年度金訴字第23號、第77號    判決確定日期 111年1月5日    是否為得易科罰金之案件  否   　備　　註  士林地檢111年度執字第543號。 編號3至4所示之罪，經本院以108年度金訴字第23號、第77號判決定應執行有期徒刑1年8月。